【裁判字號】    90,交上易,1152
【裁判日期】    900822
【裁判案由】    過失傷害
【裁判全文】
臺灣高等法院臺南分院刑事判決          九十年度交上易字第一一五二號  Ａ
      上  訴  人  臺灣雲林地方法院檢察署檢察官
      被      告  乙  ○  ○
右上訴人因被告過失傷害案件，不服臺灣雲林地方法院九十年度交易字第一０九號中
華民國九十年五月二十九日第一審判決（起訴案號：臺灣雲林地方法院檢察署八十九
年度偵字第三七三一號），提起上訴，本院判決如左：
      主      文
原判決關於乙○○部分撤銷。
乙○○因過失傷害人，處有期徒刑參月，如易科罰金，以參佰元折算壹日。
      事      實
一、乙○○於民國八十九年五月十三日十二時四十五分許，無駕駛執照而駕駛車號Ｓ
    Ｆ─八四二三號自用小客車，內載乘客甲○○，沿雲林縣口湖鄉崙東村沿海加油
    站前之道路（由南往北方向）行駛，途經雲林縣口湖鄉崙東村沿海加油站前時，
    原應注意行車速度，在郊區道路時速不得超過六○公里，且行經加油站之公共場
    所出、入口，應減速慢行，作隨時停車之準備，並應注意車前狀況，隨時採取必
    要之安全措施，依當時為晴天，路面乾燥、無缺陷，道路無障礙物，視距良好之
    情形下，又無不能注意之情事，竟疏未注意減速慢行，而在上開地點，以時速一
    百公里之速度行駛，適有陳福成（業經撤回告訴，並由臺灣雲林地方法院判決公
    訴不受理在案）駕駛車號ＳＱ─五一七六號自小客車，沿雲林縣口湖鄉崙東村沿
    海加油站前之道路（由北往南方向）行駛，至前揭加油站前，亦疏未注意轉彎車
    應讓直行車先行，即貿然斜穿道路左轉至對向車道旁之沿海加油站，乙○○因疏
    未注意減速慢行，致於發現陳福成所駕駛之上開自小客車時，已煞車閃避不及，
    而與陳福成所駕駛之自小客車發生碰撞，使甲○○因而受有頭部外傷及臉部多處
    裂傷之傷害。
二、案經甲○○訴由雲林縣警察局北港分局報請臺灣雲林地方法院檢察署檢察官偵查
    起訴。
      理      由
一、訊據被告乙○○對於右揭時、地無駕駛執照駕駛車牌號碼ＳＦ─八四二三號自用
    小客車，未減速慢行，而以時速一百公里之速度，行經上開地點，並於上開地點
    與陳福成所駕駛之自小客車發生碰撞，致使甲○○受傷之事實坦承不諱，核與同
    案被告陳福成供述之情節相符，而告訴人甲○○確因本件車禍，受有頭部外傷及
    臉部多處裂傷之傷害，並有中國醫藥學院北港附設醫院所出具之診斷證明書一紙
    在卷可佐。按行車速度，在郊區道路時速不得超過六○公里，而行經加油站之公
    共場所出、入口，應減速慢行，作隨時停車之準備，並應注意車前狀況，隨時採
    取必要之安全措施，道路交通安全規則第九十三條第一項第一款、第四款、第九
    十四條第三項定有明文。被告駕駛汽車本應注意上述道路交通安全規定，且依當
    時為晴天，路面乾燥、無缺陷，道路無障礙物，視距良好之情形，有道路交通事
    故調查報告表一紙在卷足據，並無不能注意之情形，被告能注意而不注意，因而
    肇致本件車禍，自應負過失之責任，且被告之過失行為與被害人所受傷害之結果
    間，具有相當因果關係，是被告之過失傷害犯行，堪以認定。
二、查被告乙○○因過失傷害人，核其所為，係犯刑法第二百八十四條第一項前段之
    過失傷害罪，又被告於上開時地係無駕駛執照駕車，因而致人受傷，依道路交通
    管理處罰條例第八十六條第一項之規定，加重其刑至二分之一。原審予以論罪科
    刑，並量處拘役伍拾伍日，固非無見。惟查：本件被告於上開時地係無駕駛執照
    駕車，業據被告於本院審理中供承在卷，而按汽車駕駛人，無駕駛執照駕車，因
    而致人受傷，依法應負刑事責任者，加重其刑至二分之一，道路交通管理處罰條
    例第八十六條第一項定有明文，原審未對被告依法加重其刑，即有未洽。檢察官
    依告訴人之請求上訴，指摘原判決量刑過輕不當，雖無理由，惟原判決既有可議
    ，自應由本院將原判決關於乙○○部分撤銷。爰審酌被告乙○○並無前科，有臺
    灣雲林地方法院被告院內索引卡紀錄表及臺灣高等法院被告全國前案紀錄表各一
    件附卷足憑，素行良好，因一時失慎肇致本件車禍，其過失程度，告訴人所受傷
    害情形，及被告乙○○犯後迄今尚未與告訴人達成民事和解等一切情狀，量處如
    主文第二項所示之刑，並諭知易科罰金之折算標準。
據上論斷，應依刑事訴訟法第三百六十九條第一項前段、第三百六十四條、第二百九
十九條第一項前段，第二百八十四條第一項前段、第四十一條第一項前段，道路交通
管理處罰條例第八十六條第一項，罰金罰鍰提高標準條例第一條前段、第二條，判決
如主文。
本案經檢察官楊治宇到庭執行職務。
中    華    民    國      九十      年      八      月      二十二      日
                                  臺灣高等法院臺南分院刑事第六庭
                                      審判長法官  楊    明    章
                                            法官  戴    勝    利
                                            法官  顏    基    典
右正本證明與原本無異。
不得上訴。
          法院書記官  呂    嘉    文
中    華    民    國      九十      年      八      月      二十四      日
附錄本判決論罪科刑法條：
刑法第二百八十四條第一項：
因過失傷害人者，處六月以下有期徒刑、拘役或五百元以下罰金，致重傷者，處一年
以下有期徒刑、拘役或五百元以下罰金。
道路交通管理處罰條例第八十六條第一項：
汽車駕駛人，無駕駛執照駕車、酒醉駕車、吸食毒品或迷幻藥駕車、行駛人行道或行
經行人穿越道不依規定讓行人優先通行，因而致人受傷或死亡，依法應負刑事責任者
，加重其刑至二分之一。


司法院資訊處製作；財團法人民間司法改革基金會備份。
